臺灣高雄地方法院刑事判決
111年度訴字第202號
公  訴  人  臺灣高雄地方檢察署檢察官
被      告  劉永福



指定辯護人  王俊智律師
上列被告因殺人未遂案件，經檢察官提起公訴（110年度偵字第4
779號），本院判決如下：
    主  文
本件公訴不受理。
    理  由
一、公訴意旨略以：被告劉永福與告訴人黃格格係朋友，被告酒
    後因與告訴人發生口角，且不滿告訴人向其丟擲安全帽，竟
    心生怨恨，返回其位於高雄市○○區○○街0巷0○0號住處，持其
    所有之水果刀，於民國110年2月19日16時33分許，至高雄市
    ○○區○○路000號前，雙方又在該處發生爭執拉扯，拉扯中被
    告雖知其隨身攜帶之水果刀係尖銳之利器，主觀上可預見持
    刀往人體臟器集中之腹部刺擊，極可能造成腹部內大量出血
    、且可能嚴重毀損腹部內重要器官之功能而致人死亡，竟仍
    基於縱發生死亡結果亦不違背其本意之殺人不確定故意，持
    上開攜帶之水果刀朝告訴人之腹部、背部等處攻擊，致告訴
    人受有腹部一處、左背部一處、左胸一處、左肩二處刀刺傷
    等傷害，經警到場並將告訴人送醫急救始倖免於難。嗣員警
    追查而於110年2月19日17時48分許，在高雄市○○區○○路0000
    0號查獲被告，並於其上開住處扣得水果刀1把。因認被告涉
    犯刑法第271條第2項、第1項殺人未遂罪嫌等語。
二、按被告死亡者，應諭知不受理之判決，並得不經言詞辯論為
    之，刑事訴訟法第303條第5款、第307條分別定有明文。
三、經查：本案經檢察官於111年2月21日完成本件起訴書，並於
    111年3月21日繫屬於本院等情，有起訴書、臺灣高雄地方檢
    察署111年3月21日雄檢榮朝110偵4779字第1119019974號函
    及該函上之本院收案章戳在卷可稽，惟被告已於111年4月24
    日死亡，有個人戶籍資料查詢結果、高雄○○○○○○○○函文檢附
    之被告戶籍資料、死亡登記申請書、臺灣高雄地方檢察署相
    驗屍體證明書等件為證，揆諸上開規定，爰不經言詞辯論，
    逕為諭知不受理之判決。
據上論斷，應依刑事訴訟法第303條第5款、第307條，判決如主
文。
中　　華　　民　　國　　111 　年　　5 　　月　　18　　日
                  刑事第七庭  審判長法　官  林柏壽
                                    法  官  陳力揚
                                    法  官  洪韻筑
以上正本證明與原本無異。
如不服本判決應於收受判決後20日內向本院提出上訴書狀，並應
敘述具體理由。其未敘述上訴理由者，應於上訴期間屆滿後20日
內向本院補提理由書(均須按他造當事人之人數附繕本)「切勿逕
送上級法院」。 
因疫情而遲誤不變期間，得向法院聲請回復原狀。
中　　華　　民　　國　　111 　年　　5 　　月　　18　　日
　　　　　　　　　　　　　　　　　　書記官  蔡嘉晏